臺灣臺中地方法院刑事判決
111年度交易字第1341號
公  訴  人  臺灣臺中地方檢察署檢察官
被      告  許修源




上列被告因公共危險案件，經檢察官提起公訴（111年度速偵字
第3497號），本院判決如下：
    主    文
許修源吐氣所含酒精濃度達每公升零點二五毫克以上而駕駛動力
交通工具，累犯，處有期徒刑陸月，併科罰金新臺幣參萬元，有
期徒刑如易科罰金，罰金如易服勞役，均以新臺幣壹仟元折算壹
日。
    犯罪事實
一、許修源於民國111年7月28日12時許，在臺中市○區○○街00號2
    樓居所，飲用啤酒後，竟不顧大眾通行之安全，仍於同日21
    時許，基於酒後駕駛動力交通工具之犯意，騎乘車號000-00
    0號普通重型機車上路。嗣於同日21時30分許，途經臺中市
    北屯區北屯路與進化路口時，因面有酒容、搖擺不定為警攔
    查，發現其身上散發濃厚酒味，遂對其施以酒精濃度測試，
    於同日21時38分許，測得其吐氣所含酒精濃度達每公升0.26
    毫克，而查悉上情。
二、案經臺中市政府警察局第二分局報告臺灣臺中地方檢察署檢
    察官偵查起訴。
    理    由
一、證據能力部分：
　　按被告以外之人於審判外之言詞或書面陳述，除法律有規定
    者外，不得作為證據；被告以外之人於審判外之陳述，雖不
    符合刑事訴訟法第159條之1至第159條之4之規定，但經當事
    人於審判程序同意作為證據，法院審酌該言詞陳述或書面陳
    述作成時之情況，認為適當者，亦得為證據。當事人、代理
    人或辯護人於法院調查證據時，知有第159條第1項不得為證
    據之情形，而未於言詞辯論終結前聲明異議者，視為有前項
    之同意，刑事訴訟法第159條第1項、第159條之5定有明文。
    查本件判決認定犯罪事實所引用之被告許修源以外之人於審
    判外之陳述，公訴人及被告迄至言詞辯論終結前均未聲明異
    議，且經本院審酌該等證據資料製作時之情況，並無違法不
    當及證明力明顯過低之瑕疵，堪認作為證據應屬適當，依上
    開規定，均具有證據能力。至於不具供述性之非供述證據，
    並無傳聞法則之適用，該等證據既無證據證明係公務員違背
    法定程序所取得，復經本院踐行調查證據程序，且與本案具
    有關聯性，亦均有證據能力。
二、認定犯罪事實之證據及理由：
　　上揭犯罪事實，業據被告許修源於警詢、偵查中與本院審理
    時均坦承不諱（見速卷第33至35、69至70頁，本院卷第41、
    43頁），並有員警職務報告、當事人酒精測定紀錄表、車輛
    詳細資料報表、查詢被告駕駛執照資料、臺中市政府警察局
    舉發違反道路交通管理事件通知單影本等資料在卷可稽（見
    速偵卷第29、37、49、51、39頁），上開補強證據足以擔保
    被告前開任意性自白之真實性，核與事實相符，本件事證明
    確，被告犯行堪以認定，應依法論科。
三、核被告所為，係犯刑法第185條之3第1項第1款之吐氣所含酒
    精濃度達每公升0.25毫克以上而駕駛動力交通工具罪。
四、查被告自102起即因酒後駕車之公共危險案件，分別經本院
    以102年度中交簡字第1014號判決判處罰金新臺幣（下同）9
    萬元確定、以103年度中交簡字第1946號判決判處有期徒刑3
    月確定、以104年度審交簡字第358號判決判處有期徒刑4月
    確定、以104年度審交簡字第1457號判決判處有期徒刑6月，
    併科罰金3萬元確定、以107年度交易字第1926號判決判處有
    期徒刑7月確定，最近1次於109年1月25日執行完畢等情，有
    上開5案件判決書（見速偵卷第73、75至77、79至82、83至8
    4、85至87頁）、臺灣高等法院被告前案紀錄表在卷可查。
    被告於徒刑執行完畢後，5年以內故意再犯本案有期徒刑以
    上之罪，本院審酌被告所犯前罪與本案犯罪，均屬於故意犯
    罪類型，且均係酒後駕駛公共危險案件，顯見前案有期徒刑
    執行並無顯著成效，被告對於刑罰之反應力薄弱，仍應適用
    累犯規定予以加重，不致生被告所受之刑罰超過其所應負擔
    罪責，導致其人身自由因此遭受過苛之侵害，而有不符憲法
    罪刑相當原則，進而牴觸憲法第23條比例原則情形，予以加
    重最低本刑並無罪刑不相當之情事，爰依刑法第47條第1項
    之規定加重其刑。
五、爰以行為人之責任為基礎，審酌被告明知酒精成分對人之意
    識能力具有不良影響，酒後騎乘機車對一般往來之公眾及駕
    駛人自身皆具有高度危險性，既漠視自己安危，尤枉顧公眾
    安全，而於服用酒類後，其呼氣酒精濃度達每公升0.26毫克
    ，已處於不能安全駕駛動力交通工具之狀態仍騎乘機車，嚴
    重危害行車安全，且前已有5次酒後駕駛之紀錄；惟慮被告
    犯後坦承酒後騎車，態度尚可，兼衡其自述國中畢業之教育
    程度、父親已過世、母親72歲、未婚、無子女、現打零工維
    生、因身體狀況不穩定、經濟狀況勉持、因肝硬化B型領有
    重度等級殘障手冊等語（見本院卷第35至36頁），並提出澄
    清綜合醫院診斷證明書、身心殘障證明為憑（見本院卷第47
    至49頁），暨其犯罪動機、目的、手段、犯罪所生之危害等
    一切情狀，量處如主文所示之刑，並諭知有期徒刑如易科罰
    金，罰金如易服勞役之折算標準。
據上論斷，應依刑事訴訟法第299條第1項前段，刑法第185條之3
第1項第1款、第47條第1項、第41條第1項前段、第42條第3項前
段，刑法施行法第1條之1第1項，判決如主文。
本案經檢察官張永政提起公訴，檢察官朱介斌到庭執行職務。
中　　華　　民　　國　　111 　年　　9 　　月　　28　　日
                  刑事第十庭    法  官  彭國能
以上正本證明與原本無異。
如不服本判決應於收受判決後20日內向本院提出上訴書狀，並應
敘述具體理由；其未敘述上訴理由者，應於上訴期間屆滿後20日
內向本院補提理由書（均須按他造當事人之人數附繕本）「切勿
逕送上級法院」。
                                書記官  陳宇萱
中　　華　　民　　國　　111 　年　　9 　　月　　28　　日
附錄論罪科刑所犯法條
中華民國刑法第185條之3第1項第1款
駕駛動力交通工具而有下列情形之一者，處3年以下有期徒刑，
得併科30萬元以下罰金：
一、吐氣所含酒精濃度達每公升零點二五毫克或血液中酒精濃度
    達百分之零點零五以上。